【裁判字號】    96,訴,1068
【裁判日期】    970222
【裁判案由】    違反毒品危害防制條例
【裁判全文】
臺灣嘉義地方法院刑事判決              96年度訴字第1068號
公  訴  人  臺灣嘉義地方法院檢察署檢察官
被      告  甲○○
上列被告因違反毒品危害防制條例案件，經檢察官提起公訴（96
年度毒偵字第1597號），被告就被訴事實為有罪之陳述，本院合
議庭裁定由受命法官獨任行簡式審判程序，判決如下：
    主  文
甲○○施用第一級毒品，累犯，處有期徒刑柒月。扣案之海洛因
貳包（合計淨重零點陸公克）沒收銷燬，其外包裝袋貳只及注射
針筒壹支，均沒收。又持有第二級毒品，累犯，處有期徒刑肆月
。扣案之甲基安非他命壹包（驗餘淨重零點肆零壹伍公克）沒收
銷燬，其外包裝袋壹只沒收。應執行有期徒刑玖月。扣案之海洛
因貳包（合計淨重零點陸公克）及甲基安非他命壹包（驗餘淨重
零點肆零壹伍公克），均沒收銷燬，其外包裝袋參只及注射針筒
壹支，均沒收。
    事實及理由
一、本件係經被告甲○○於準備程序當庭表示認罪，而經本院裁
    定以簡式審判程序加以審理，則依據刑事訴訟法第273條之
    2、同法第159條第2項之規定，不適用傳聞法則有關限制證
    據能力之相關規定；並得依同法第310條之2準用第454條之
    規定製作略式判決書（僅記載「證據名稱」），合先敘明。
二、本案犯罪事實：甲○○前於民國82年間因違反肅清煙毒條例
    案件，經本院以82年度訴緝字第39號判處有期徒刑7年確定
    ，迄94年2月28日縮刑期滿執行完畢在案。復因施用毒品案
    件，經本院裁定送觀察、勒戒後，認有繼續施用毒品之傾向
    ，再裁定送強制戒治，於96年4月11日執行完畢釋放，並由
    臺灣嘉義地方法院檢察署檢察官於翌（12）日以96年度戒毒
    偵字第16號為不起訴處分確定。詎其仍未戒除毒癮，復於上
    開強制戒治執行完畢釋放後5年內，分別基於施用第1級及持
    有第2級毒品之犯意，於96年10月25日中午12時許，在其友
    謝國財位於嘉義市○○路226之1號13樓之1租屋處，施用第1
    級毒品海洛因1次，並持有第2級毒品甲基安非他命1包（公
    訴人當庭限縮），經警於當（25）日晚上8時許，搜索上址
    而查獲，並扣得甲○○所有之第1級毒品海洛因2小包（合計
    淨重0.60公克）、第2級毒品甲基安非他命1小包（含包裝袋
    淨重0.42公克，驗餘剩0.4015公克）及其所有供施用第1級
    毒品海洛因所用之注射針筒1支。
三、上開犯罪事實，有下列證據足資證明：
  (一)被告於本院審理時之自白；
  (二)證人謝國財於警詢之證述；
  (三)扣案第1級毒品海洛因2小包（合計淨重0.60公克）、第2級
    毒品甲基安非他命1小包（含包裝袋淨重0.42公克，驗餘剩
    0.4015公克）及其所有供施用第1級毒品海洛因所用之注射
    針筒1支暨搜索扣押筆錄、查獲照片7張；
  (四)嘉義市警察局第二分局偵辦涉嫌毒品案代號與真實姓名對照
    表（代號2F122）暨正修科技大學超微量研究科技中心檢驗
    報告各1紙；
  (五)法務部調查局96年11月12日調科壹字第09623078040號鑑定
    書、憲兵司令部刑事鑑識中心96年11月22日安鑑字第096000
    1806號鑑定書各1紙；
  (六)臺灣高等法院被告前案紀錄表1份。
四、按海洛因、安非他命（或甲基安非他命）分別屬毒品危害防
    制條例所定之第1級、第2級毒品，核被告所為，係犯毒品危
    害防制條例第10條第1項、第11條第2項之施用第1級毒品罪
    及持有第2級毒品罪；其施用前、後持有第1級毒品之低度行
    為，為施用之高度行為所吸收，均不另論罪。又被告施用第
    1級毒品海洛因、持有第2級毒品甲基安非他命之犯行，犯意
    各別，罪名有異，仍應分論併罰。再被告有如前述之前案犯
    罪科刑並執行完畢情形，有臺灣高等法院被告全國前案紀錄
    表1份在卷可查，其受有期徒刑執行完畢後，5年內故意再犯
    有期徒刑以上之本罪，為累犯，應依刑法第47條第1項之規
    定各加重其刑。爰審酌被告前曾有施用毒品之犯行，屢經觀
    察勒戒、強制戒治之治療程序並判刑後，仍未戒除惡習而繼
    續施用，足見其深陷毒癮而難以自拔，並考量其生活狀況、
    智識程度，施用毒品之次數，暨犯罪後坦承犯行等一切情狀
    ，分別量處如主文所示之刑，並定其應執行刑。
五、次按查獲之第1、2級毒品，不問屬於犯人與否，均沒收銷燬
    之，毒品危害防制條例第18條第1項前段定有明文。是以，
    本件扣案之第1級毒品海洛因2小包（合計淨重0.60公克）、
    第2級毒品甲基安非他命1小包（含包裝袋淨重0.42公克，驗
    餘剩0.4015公克），應宣告沒收銷燬。至本件扣案之第1級
    毒品海洛因外包裝袋2只及第2級毒品甲基安非他命外包裝袋
    1只，均係用於包裹毒品，防其裸露、逸出、潮濕，便於持
    有藉以施用；扣案注射針筒1支，均核係被告所有供施用毒
    品所用之物，又非屬毒品危害防制第19條第1項規定應沒收
    之物，爰依刑法第38條第1項第2款規定，併宣告沒收之（最
    高法院91年度台上字第4076號、第4416號判決參照）。
據上論斷，應依刑事訴訟法第273條之1第1項、第299條第1項前
段、第310條之2、第454條第1項，毒品危害防制條例第10條第1
項、第11條第2項、第18條第1項前段，刑法第11條前段、第47條
第1項、第51條第5款、第38條第1項第2款，判決如主文。
本案經檢察官江金星到庭執行職務
中    華    民    國    97    年    2     月    22    日
                    刑事第四庭  法  官  王慧娟
上列正本證明與原本無異。
如不服本判決，應於判決送達後十日內向本院提出上訴狀，上訴
書狀依法應敘述具體理由，如未敘述具體理由者，應於上訴期間
屆滿後二十日內補提理由書於本院（均應附繕本）。
                                書記官  黃子祝
中    華    民    國    97    年    2     月    22    日
附錄法條：
毒品危害防制條例第10條第1項
施用第一級毒品者，處 6 月以上 5 年以下有期徒刑。
毒品危害防制條例第11條第2項
持有第二級毒品者，處 2 年以下有期徒刑、拘役或新臺幣 3 萬
元以下罰金。


司法院資訊處製作；財團法人民間司法改革基金會備份。
